【裁判字號】    95,訴,622
【裁判日期】    950630
【裁判案由】    違反槍砲彈藥刀械管制條例
【裁判全文】
臺灣桃園地方法院刑事判決              95年度訴字第622號
公  訴  人  台灣桃園地方法院檢察署檢察官
被      告  乙○○
選任辯護人  洪士淵律師
上列被告因違反槍砲彈藥刀械管制條例等案件，經檢察官提起公
訴（94年度偵字第21386 號），經本院裁定改依簡式審判程序審
理，本院判決如下：
    主  文
乙○○共同未經許可持有子彈，處有期徒刑伍月，併科罰金新臺
幣萬元，有期徒刑如易科罰金，以佰元折算壹日，罰金如易
服勞役，以新臺幣玖佰元即銀元佰元折算壹日。緩刑肆年。扣
案之口徑均玖MM制式子彈伍拾顆均沒收。
    事  實
一、乙○○於民國94年9 月29日21時30分許，駕駛車牌號碼4303
    －HE號自用小客車前往桃園縣大溪鎮○○里○○街2 巷14號
    友人林志明住處時，因林志明（所涉寄藏子彈之犯行由本院
    另行審結）欲將其先前受友人田宏禾（已死亡）之託所寄藏
    之口徑9MM 制式子彈50顆歸還於田宏禾，而請託乙○○搭載
    其前往桃園縣大溪鎮大溪公園、大溪國小附近尋找田宏禾住
    處。乙○○明知制式子彈為槍砲彈藥刀械管制條例第4 條第
    1 項第2 款所指之彈藥，非經中央主管機關內政部之許可，
    不得持有之，竟與林志明共同基於持有制式子彈之犯意聯絡
    ，由林志明將上開子彈（以原裝紙盒包裝）橫置於上開自用
    小客車駕駛座椅背置物袋內，隨即由乙○○駕駛上開自用小
    客車搭載林志明前往桃園縣大溪鎮大溪公園、大溪國小附近
    尋找田宏禾住處，而共同未經許可持有上開制式子彈。嗣於
    翌日（30日）凌晨0 時20分許，乙○○駕駛上開自用小客車
    搭載林志明，於行經桃園縣大溪鎮武嶺橋東端時，為警攔檢
    ，因警員甲○○目視發現該自用小客車駕駛座椅背置物袋內
    橫置有裝放制式子彈用之原裝紙盒，經乙○○之同意而搜索
    查獲上情，並於該原裝紙盒內扣得制式子彈50顆。
二、案經桃園縣政府警察局大溪分局報請臺灣桃園地方法院檢察
    署檢察官偵查起訴。
    理  由
一、程序部分：按刑事訴訟法第273 條之1 規定除被告所犯為死
    刑、無期徒刑、最輕本刑為3 年以上有期徒刑之罪、或高等
    法院管轄第一審案件者外，於準備程序進行中，被告先就被
    訴事實為有罪之陳述時，得告知被告簡式審判程序之旨，並
    聽取當事人、代理人、辯護人及輔佐人之意見後，裁定由受
    命法官獨任進行簡式審判程序。經查，本件被告乙○○被訴
    本案，非前開不得進行簡式審判程序之案件，且經被告於準
    備程序時就被訴事實為有罪之陳述，經本院告知被告簡式審
    判程序之旨，聽取當事人、辯護人之意見後，本院合議庭裁
    定由受命法官獨任依簡式審判程序進行審判，合先敘明。
二、上開犯罪事實，業據被告乙○○於警詢、檢察官訊問及本院
    審理時均坦承不諱，核與證人林志明於偵查中具結證述之情
    節（見94年度偵字第21386 號偵查卷第65、66頁），證人甲
    ○○於本院審理時具結證述相符（本院卷第68至73頁），並
    有桃園縣政府警察局搜索扣押筆錄、車籍作業系統查詢認可
    資料1 紙、子彈及原裝紙盒照片1 幀、個人基本資料查詢結
    果在卷可稽（同上偵查卷第21至23、36、48頁），及口徑均
    9MM 制式子彈50顆扣案可證。而扣案之子彈，經送內政部警
    政署刑事警察局鑑定，結果以均係口徑9MM 之制式子彈，認
    均具殺傷力，此有該局94年11月3 日刑鑑字第0940154576號
    槍彈鑑定書存卷可佐（同上偵查卷第49至51頁），足認被告
    乙○○前揭具任意性之自白核與事實相符，而屬可信。綜上
    所述，本件事證明確，被告乙○○未經許可持有子彈之犯行
    堪予認定，應予依法論科。
三、按刑法第62條所謂自首，係以對於未發覺之罪，向該管公務
    員自承犯罪而受裁判為要件。而該條所稱之「發覺」，若具
    有偵查犯罪職權之機關或人員，有確切之根據，對於行為人
    之犯罪得有合理之懷疑者，即屬當之。被告雖於本院審理時
    辯稱：警察取出該紙盒後，有問我裡面是什麼，我說是子彈
    云云；辯護人雖於本院準備程序、審判程序辯以：被告是在
    警方不知情之情況下主動供出子彈，所為應構成自首云云，
    然經證人即本件查獲員警甲○○於本院審理時結證稱：「我
    當時執行取締酒醉駕車之路檢勤務，當晚被告的車子遭攔下
    後，我站在車窗外頭，目視發覺在該車駕駛座椅背後方置物
    袋內橫放有一個制式子彈之原裝紙盒，因為紙盒是橫放的，
    所以從車窗外就可以看到紙盒的大半部分，而我們警察打靶
    訓練時所用子彈也是這種紙盒包裝的，我覺得有異狀，所以
    就徵得乙○○之同意搜索該車，乙○○也同意，我們取出該
    紙盒後就在該紙盒內查扣到本案50顆制式子彈，當時我就問
    乙○○、林志明子彈是誰的，但他們當場都否認子彈是他們
    持有的等語（見本院卷第68至72頁），則自本件查獲之過程
    以觀，警察之所以查獲被告乙○○持有子彈之犯行，係因警
    察先發覺該裝有制式子彈之原裝紙盒，已生合理之懷疑，經
    車主乙○○之同意搜索後取出該紙盒而查扣本案制式子彈，
    並非基於被告乙○○主動供承所致，且在警察取出扣案子彈
    之前，被告乙○○並未向警方供承其持有子彈之犯行，渠仍
    否認子彈為其所持有，已如前述，縱其所稱：「警察問我紙
    盒裡面是什麼，我說是子彈」一情為真，其所為核與自首要
    件不符，自不得依自首之例減輕其刑。
四、查被告乙○○未經中央主管機關許可，持有上開制式子彈之
    所為，係犯槍砲彈藥刀械管制條例第12條第4 項之未經許可
    持有子彈罪。被告乙○○與林志明間，就上開犯行，有犯意
    聯絡及行為分擔，應論以共同正犯，審酌被告乙○○持有具
    有殺傷力之制式子彈，對社會治安構成嚴重威脅，並參酌其
    並無犯罪前科紀錄，有台灣高等法院被告前案紀錄表在卷可
    稽，素行良好，及其犯罪動機、目的、手段，及犯罪坦承犯
    行等一切情狀，量處如主文所示之刑，併科如主文所示之罰
    金，並就罰金刑部分諭知易服勞役之折算標準。又被告乙○
    ○未曾受有期徒刑以上刑之宣告，此有臺灣高等法院被告前
    案紀錄表一件在卷可按，其因一時失誤，致罹刑典，且坦承
    犯行，審其經此教訓，應能知所警惕，而無再犯之虞，本院
    認其所受之刑之宣告以暫不執行為適當，爰併諭知緩刑如主
    文所示，以啟自新。扣案之制式子彈50顆，為口徑9MM 之制
    式子彈，均具殺傷力，為依法禁止持有之違禁物，均應依刑
    法第38條第1 項第1 款規定沒收之。
據上論斷，應依刑事訴訟法第273 條之1 第1 項、第299 條第1
項前段，槍砲彈藥刀械管制條例第12條第4 項，刑法第11條前段
、第28條、第41條第1 項前段、第42條第2 項、第74條第1 款、
第38條第1 項第1 款、現行法規所定貨幣單位折算新臺幣條例第
2 條、罰金罰鍰提高標準條例第2 條規定，判決如主文。
本案經檢察官嵇珮晶到庭執行職務
中    華    民    國    95    年    6     月    30    日
                  刑事第九庭  法  官  蘇琬能
以上正本證明與原本無異。
如不服本判決，應於判決送達後10日內向本院提出上訴狀（應附
繕本），上訴於臺灣高等法院。
                              書記官  邱飛鳴
中    華    民    國    95    年    6     月    30    日
槍砲彈藥刀械管制條例第12條
未經許可，製造、販賣或運輸子彈者，處 1 年以上 7 年以下有
期徒刑，併科新台幣 500 萬元以下罰金。
未經許可，轉讓、出租或出借子彈者，處 6 月以上 5 年以下有
期徒刑，併科新台幣 300 萬元以下罰金。
意圖供自己或他人犯罪之用，而犯前二項之罪者，處 3 年以上
10 年以下有期徒刑，併科新台幣 700 萬元以下罰金。
未經許可，持有、寄藏或意圖販賣而陳列子彈者，處 5 年以下有
期徒刑，併科新台幣 300 萬元以下罰金。
第 1 項至第 3 項之未遂犯罰之。


司法院資訊處製作；財團法人民間司法改革基金會備份。
